【裁判字號】    99,訴,781
【裁判日期】    991117
【裁判案由】    偽造文書等
【裁判全文】
臺灣桃園地方法院刑事判決               99年度訴字第781號
公  訴  人  臺灣桃園地方法院檢察署檢察官
被      告  丁○○
上列被告因偽造文書等案件，經檢察官提起公訴（99年度偵字第
3609號），本院判決如下：
    主  文
丁○○共同連續行使偽造私文書，足以生損害於公眾及他人，累
犯，處有期徒刑拾月；減為有期徒刑伍月，如易科罰金，以銀元
佰元即新臺幣玖佰元折算壹日。支票收執收據上偽造之「劉嘉
鑫」署押壹枚沒收。
    事  實
一、丁○○前因偽造文書案件，經臺灣桃園地方法院以民國87年
    度訴字第1126號判決判處有期徒刑4 月確定，並於89年3 月
    1 日徒刑期滿執行完畢（於本件構成累犯）。詎其仍不知悔
    改，與乙○○、己○○（乙○○、己○○涉案部分，業經臺
    灣高等法院以91年度上訴字第1612號刑事判決確定）自89年
    6 月3 日起，在桃園縣平鎮市○○路10巷78號，共同籌組成
    立同心協力實業有限公司（下稱同心公司），由己○○擔任
    公司負責人，乙○○擔任代書部門主任，丁○○擔任總經理
    ，渠等3 人均明知自己及同心公司並無資力可供支付貨款及
    貸放款項，竟仍共同基於意圖為自己不法所有之概括犯意聯
    絡，自同年6 月15日起向佑臻股份有限公司（下稱佑臻公司
    ）以小額訂貨方式，訂購酒類轉賣約3 、4 次，期間己○○
    、乙○○及丁○○為取信佑臻公司得以繼續訂貨，依約交付
    小額貨款新臺幣（下同）60萬7,000 元，隨即欲大量進貨，
    惟經佑臻公司要求應提供抵押以為擔保，丁○○、乙○○與
    己○○3 人明知同心公司財務狀況不佳，資力不足，乃亟思
    因應，經謀議後，推由乙○○自同年6 月間某日起，佯以「
    劉嘉鑫代書」之名義，在報紙刊登不動產二胎貸款之廣告，
    以取得亟需資金周轉者所提供之不動產，用供設定抵押權予
    佑臻公司。適有劉興家、戊○○○夫妻因急需現金80萬元以
    供周轉，經閱得前揭分類廣告與乙○○聯絡後，誤信同心公
    司有資金可供貸放，乃於同年8 月8 日，將戊○○○所有位
    於桃園縣中壢市○○○○段904 地號土地及其上門牌號碼為
    桃園縣中壢市○○路190 號房屋之土地及建物所有權狀、印
    鑑證明、戶籍謄本、授權書，連同經戊○○○蓋印後之空白
    抵押權設定契約書、土地登記申請書等設定抵押權所需相關
    證件交付予乙○○，作為辦理80萬元借款之抵押權設定，惟
    乙○○取得上開文件後，為能自佑臻公司大量進貨轉賣圖利
    ，竟向佑臻公司業務副理丙○詐稱上開房地係己○○親戚所
    有，並願以之設定金額500 萬元之抵押權，以擔保同心公司
    嗣後向佑臻公司大量購貨之貨款之支付，致佑臻公司因之陷
    於錯誤而允之，乙○○即未經劉興家、戊○○○授權及同意
    ，於同年8 月9 日在同心公司內，於前揭業已蓋印之抵押權
    設定契約書、土地登記申請書上虛偽填載抵押權人為佑臻公
    司、債務人為同心公司、己○○等事項，而偽造義務人為戊○○○之抵押權設定契約書、土地登記申請書等私文書，並
    持以向中壢地政事務所辦理抵押權之設定，致不知情之中壢
    地政事務所承辦人員誤以為土地所有人之戊○○○確有意為
    同心公司及己○○，設定金額500 萬元之抵押權予佑臻公司
    ，於同年8 月14日登載於職務上所掌之公文書，而為前揭抵
    押權之登記，足生損害於戊○○○、佑臻公司及地政機關對
    於地政登記管理之正確性，並使同心公司獲得擔保之利益。
    復有甲○○於89年9 月間亦閱得前揭分類廣告後，擬以其夫
    陳啟楨名義之土地設定第二順位抵押，向同心公司抵押借款
    ，而至同心公司與乙○○接洽，因乙○○出示「特聘財務顧
    問- 劉嘉鑫- 不動產登記代理人」之名片，自稱為專業代書
    ，致甲○○誤信乙○○確可代為辦理抵押借款而簽寫委託承
    諾書。其後乙○○為支付佑臻公司貨款，改對甲○○佯稱「
    票貼」較易借得款項，使甲○○陷於錯誤而開立如附表一所
    示支票4 紙予乙○○，以供調借款項，乙○○取得該等支票
    後即偽造「劉嘉鑫」名義之署押於支票收執收據上，表示已
    收受該4 張支票之意思，並交予甲○○而行使之，足生損害
    於甲○○、「劉嘉鑫」。乙○○為取信甲○○並同時交付附
    表二所示由己○○所簽發，總金額相同之支票予甲○○以為
    擔保。詎料乙○○、己○○亦未依約將支票進行票貼，反將
    所詐得總金額132 萬300 元之支票4 紙交付佑臻公司作為支
    付同心公司貨款之用。又佑臻公司業務副理丙○因同心公司
    已有前述不動產抵押權之設定，誤信同心公司已有相當擔保
    ，遂自同年8 月14日起大量密集出售酒類予同心公司，迄同
    年9 月18日止總計交付251 萬3,300 元之貨物，期間乙○○
    、己○○為取信佑臻公司得繼續進貨，除交付上開小額貨款
    60萬7,000 元外，並於89年9 月間某日，將甲○○所交付之
    前開4 紙支票交付予佑臻公司，佯作部分貨款之支付，己○○、乙○○及丁○○總計向佑臻公司詐得190 萬6,300 元之
    貨物。嗣因戊○○○始終未收到所欲借貸之80萬元而向地政
    機關查詢房地設定情形、佑臻公司所收受己○○、乙○○交
    付之票款陸續跳票及甲○○收到佑臻公司以甲○○所開立前
    揭支票跳票為由而聲請之支付命令，劉興家、戊○○○夫妻
    、佑臻公司及甲○○始知受騙，而報警處理。
二、案經臺灣桃園地方法院檢察署檢察官簽分偵辦後起訴。
    理  由
壹、證據能力部分：
一、刑事訴訟法關於證人之訊問，採具結制度，其用意在擔保證
    言之真實性及憑信性，並提高證人之責任心及警戒心，使為
    誠實之陳述，是「具結」乃證言真實性之程序擔保；又刑事
    訴訟法第186 條第1 項前段所規定之「具結」，係指「依法
    」有具結義務之人，履行其具結之義務而言，並非所有未令
    其具結之證人所為之陳述即當然無證據能力，是證據能力之
    有無，不能單純以證人是否具結為斷；又92年1 月14日修正
    通過之刑事訴訟法施行前（92年9 月1 日施行），已繫屬於
    各級法院之案件，其後之訴訟程序，應依修正刑事訴訟法終
    結之，但修正刑事訴訟法施行前已依法定程序進行之訴訟程
    序，其效力不受影響，刑事訴訟法施行法第7 條之3 定有明
    文，亦經最高法院94年度台上字第4397號著有判決可資參照
    。查本件告訴人戊○○○、佑臻公司代表人丙○、甲○○於
    檢察官訊問時之陳述，雖均未具結，然上開告訴人等於修正
    刑事訴訟法施行前，係本於告訴人之獨特地位而為陳述，依
    當時有效之刑事訴訟法並無應具結之規定。揆諸前開說明，
    上開告訴人於刑事訴訟法修正前所為之陳述，並不因其未具
    結而無證據能力，合先敘明。
二、按被告以外之人（包括證人、鑑定人、告訴人、被害人及共
    同被告等）於審判外之陳述雖不符刑事訴訟法第159 條之1
    至之4 等4 條之規定，然經當事人於審判程序同意作為證據
    ，法院審酌該言詞陳述或書面陳述作成時之情況，認為適當
    者，亦得為證據；當事人、代理人或辯護人於法院調查證據
    時，知有刑事訴訟法第159 條第1 項不得為證據之情形，而
    未於言詞辯論終結前聲明異議者，視為有前項之同意，同法
    第159 條之5 定有明文。立法意旨在於傳聞證據未經當事人
    之反對詰問予以核實，原則上先予排除。惟若當事人已放棄
    反對詰問權，於審判程序中表明同意該等傳聞證據可作為證
    據；或於言詞辯論終結前未聲明異議，基於尊重當事人對傳
    聞證據之處分權，及證據資料愈豐富，愈有助於真實發見之
    理念，且強化言詞辯論主義，使訴訟程序得以順暢進行，上
    開傳聞證據亦均具有證據能力。查本件下列所引用之被告以
    外之人於審判外之供述或非供述證據，因公訴檢察官、被告
    丁○○已於本院審判程序時均表示無意見（見本院99年度訴
    字第781 號卷第56頁至第58頁反面），且迄至言詞辯論終結
    前均未聲明異議，而本院審酌上開供述證據資料製作時之情
    況，無不當取供及證明力明顯過低之瑕疵，認以之作為證據
    應屬適當，揆諸前開規定，本院認為均有證據能力。
三、又本件認定事實所引用之卷內其餘所有卷證資料（包含文書
    證據、物證等證據），並無證據證明係公務員違背法定程式
    所取得，被告於審判程式中復未於言詞辯論終結前表示異議
    ，亦均有證據能力。
貳、實體部分：
一、上揭犯罪事實，業據被告丁○○於本院審理時坦承不諱（見
    本院99年度訴字第781 號卷第56頁），經核與證人即另案共
    犯己○○、乙○○、證人即告訴人戊○○○、證人即佑臻公
    司代表人丙○等人於警詢時之證述（見89年度偵字第15918
    號卷第3 頁至第4 頁反面、第7 頁反面至第9 頁、第11頁反
    面至第13頁、第23頁至第24頁反面）、證人即告訴人戊○○○、佑臻公司代表人丙○、甲○○於檢察官訊問時之陳述（
    見同上偵查卷第41頁至第42頁、第82頁反面至第84頁、第99
    頁至第101 頁、第126 頁至第129 頁、第159 頁至第164 頁
    反面、第173 頁至第174 頁、第184 頁至第185 頁、第187
    頁至第193 頁、第120 頁至第121 頁），以及證人即另案共
    犯己○○、證人丙○於本院訊問時經具結之證述（見本院99
    年度訴字第781 號卷第48頁反面至第53頁反面、第54頁至第
    56頁）均相符、一致，查無矛盾之處；並有戊○○○具名之
    授權書1 紙、桃園縣中壢市○○段904 號土地及桃園縣中壢
    市○○路190 號房屋之土地登記謄本、建物登記謄本、土地
    登記申請書、土地建築改良物抵押權設定契約書、戶籍謄本
    、印鑑證明各1 份（均影本，見89年度偵字第15918 號卷第
    13頁反面至第20頁）、國際報業廣告公司請款單1 紙（影本
    ，見同上偵查卷第22頁反面）、佑臻公司一般商品出貨交運
    單11紙、開立予同心公司之統一發票9 張、佑臻公司銷貨明
    細表、佑臻公司統計同心公司進貨與欠款情形明細各1 紙（
    均影本，見同上偵查卷第25至31頁反面、第51頁至第56 頁
    、第50頁反面、第86頁反面）、陳啟楨即證人甲○○之夫具
    名之委託承諾書1 紙、甲○○開立如附表一所示之支票4紙
    、各由「劉嘉鑫」及甲○○具名之收據2 紙（均影本，見同
    上偵查卷第107 頁至第109 頁）、如附表一所示支票4 紙及
    編號1 、3 、4 號支票之退票理由單3 紙（均影本，見同上
    偵查卷第48頁反面至第50頁）等件在卷可稽，足認被告前開
    具任意性之自白，核與事實相符而屬可信；復以另案共犯乙○○、己○○因與被告共同犯有上開犯罪事實所述之犯行，
    業據臺灣高等法院以91年度上訴字第1612號刑事案件判決有
    罪確定，此亦有上開判決正本1 份（見98年度他字第3415
    號偵卷第2 頁至第12頁）存卷可查，本件事證已明，被告犯
    行洵堪認定，應予依法論科。
二、按被告丁○○行為後，刑法及刑法施行法業於94年2 月2 日
    經總統以華總一義字第09400014901 號令修正公布，並於95
    年7 月1 日施行（下稱新刑法，修正前刑法下稱舊刑法），
    參酌最高法院95年5 月23日刑事庭第8 次會議決議意旨，修
    正後刑法第2 條第1 項之規定，係規範行為後法律變更所生
    新舊法律比較適用之準據法，於新刑法施行後，應適用修正
    後刑法第2 條第1 項之規定，為「從舊從輕」之比較。另於
    比較時應就罪刑有關之共犯、未遂犯、想像競合犯、牽連犯
    、連續犯、結合犯，以及累犯加重、自首減輕暨其他法定加
    減原因（如身分加減）與加減例等一切情形，本於統一性及
    整體性原則，綜其全部罪刑之結果而為比較。準此而論，本
    案涉及法律變更之部分如下：
  (一)修正前刑法第28條原規定：「2 人以上共同『實施』犯罪之
    行為者，皆為共同正犯。」，新法修正為：「2 人以上共同
    『實行』犯罪之行為者，皆為共同正犯。」，將舊法之「實
    施」修正為「實行」。原「實施」之概念，包含陰謀、預備
    、著手及實行等階段之行為，修正後僅共同實行犯罪行為始
    成立共同正犯。是新法共同正犯之範圍已有限縮，排除陰謀
    犯、預備犯之共同正犯。新舊法就共同正犯之範圍既因此而
    有變動，自屬犯罪後法律有變更，而非僅屬純文字修正，應
    有新舊法比較適用之問題，而新法並未較有利於被告，仍應
    適用舊法即行為時法（最高法院97年度臺上字第1408號判決
    參照）。
  (二)被告行為後，修正後刑法刪除刑法第55條牽連犯之規定，牽
    連犯之規定經刪除後，數行為將予分論併罰，而數罪併罰之
    結果較論以牽連犯等裁判上一罪之情形為重。經比較新舊法
    結果，以行為時舊法之規定有利於被告，自應適用舊法之規
    定，亦即仍依牽連犯之規定論處。
  (三)被告行為後，修正後刑法業已刪除第56條連續犯之規定，此
    刪除雖非犯罪構成要件之變更，但顯已影響行為人刑罰之法
    律效果，自屬法律有變更，而有比較新、舊法適用之必要。
    被告先後與另案共犯乙○○、己○○共同向被害人佑臻公司
    、甲○○犯詐欺得利（虛偽設定抵押得利部分）、詐欺取財
    之犯行，及分別向中壢地政事務所承辦人員、甲○○行使偽
    造私文書之行為，依修正後刑法刪除連續犯之規定，均應分
    別論以數罪而分論併罰之，惟依修正前連續犯之規定，則皆
    可分別論以一罪，經比較新、舊法之結果，自以舊法連續犯
    之規定對於被告較為有利。
  (四)被告行為後，刑法第33條第5 款業已修正規定「罰金：新臺
    幣一千元以上，以百元計算之。」，與修正前舊刑法第33條
    第5 款規定「罰金：一元（按係銀元，折算為新臺幣三元）
    以上。」不同。比較新舊法結果，以舊法較有利於行為人，
    新法並無對被告較為有利之情形。
  (五)再查被告行為後，業已增訂刑法施行法第1 條之1 ，並規定
    ：「中華民國九十四年一月七日刑法修正施行後，刑法分則
    編所定罰金之貨幣單位為新臺幣。九十四年一月七日刑法修
    正時，刑法分則編未修正之條文定有罰金者，自九十四年一
    月七日刑法修正施行後，就其所定數額提高為三十倍。但七
    十二年六月二十六日至九十四年一月七日新增或修正之條文
    ，就其所定數額提高為三倍。」，是就現行刑法中，有關於
    罰金刑最高度處罰之規定已有修正，惟經比較增訂之刑法施
    行法第1 條之1 與被告行為時之罰金罰鍰提高標準條例第1
    條前段、現行法規所定貨幣單位折算新臺幣條例第2 條，二
    者規定適用之結果並無不同，對行為人並無有利、不利之情
    形，即無比較之問題，尚非刑法第2 條第1 項所指之法律變
    更，此部分應依一般法律適用原則，適用裁判時法（最高法
    院95年11月7 日刑事庭會議決議參照）。
  (六)綜上所述，被告所為前開犯行，如依新法應論以數罪而分論
    併罰，但依舊法牽連犯、連續犯之規定，則可從重論以一罪
    處斷，關係被告之利益甚鉅，是綜合本件全部罪刑比較之結
    果，認以修正前刑法之相關規定較有利於被告，故本案應一
    體適用舊刑法之規定。
三、核被告丁○○上開所為，係犯刑法第216 條、第210 條行使
    偽造私文書罪、第214 條使公務員登載不實罪、第339 條第
    1 項、第2 項之詐欺取財罪、詐欺得利罪（虛偽設定抵押得
    利部分）。被告與另案共犯乙○○、己○○共同偽造「劉嘉
    鑫」署押之行為，係偽造支票收執收據私文書之部分行為，
    而偽造私文書之低度行為又復為行使之高度行為所吸收，均
    不另論罪。被告與已成年之另案共犯乙○○、己○○間，就
    前揭犯行有犯意聯絡及行為分擔，應依修正前刑法第28條之
    規定，論以共同正犯。被告先後向佑臻公司、甲○○詐欺得
    利（虛偽設定抵押得利部分）、詐欺取財犯行及分別向中壢
    地政事務所承辦人員、甲○○行使土地登記申請書、土地建
    築改良物抵押權設定契約書、支票收執收據等私文書之行使
    偽造私文書行為，均時間緊接，所犯均係基本犯罪構成要件
    相同之罪，顯係基於概括犯意為之，為連續犯，應依修正前
    刑法第56條規定論以一罪，並加重其刑。被告與另案共犯乙○○、己○○等人為順利以戊○○○之不動產向佑臻公司詐
    得貨物，而使公務員將不實之抵押權登記事項登載於職務上
    所掌公文書，及為順利向證人甲○○詐得附表一所示支票而
    偽以「劉嘉鑫」之名偽造支票收執收據，是被告所犯行使偽
    造私文書罪、使公務員登載不實事項於公文書罪、詐欺得利
    罪與詐欺取財罪間，有方法與目的之牽連關係，為牽連犯，
    應依刑法第55條之規定，從最重之連續行使偽造私文書罪處
    斷。被告丁○○洪前因偽造文書案件，經本院以87年度訴字
    第1126號判決判處有期徒刑4 月確定，並於89年3 月1 日徒
    刑期滿執行完畢之紀錄，有本院被告全國前案紀錄表在卷為
    憑，其於有期徒刑執行完畢5 年內再犯本件有期徒刑以上之
    罪，為累犯，應依修正前刑法第47條第1 項規定加重其刑（
    刑法有關累犯之規定，於有期徒刑執行完畢後5 年內，故意
    再犯有期徒刑以上之罪，不論依修正前刑法第47條或修正後
    刑法第47條第1 項之規定，均構成累犯，對被告而言即無有
    利或不利之情形，無庸為新舊法之比較，最高法院97年度第
    2 次刑事庭會議紀錄可資參照）。累犯加重與前述連續犯加
    重部分，並遞加重之。
四、爰審酌被告丁○○犯罪之動機、目的、手段、獲利金額、被
    害人遭詐騙之金額、利益非少，兼衡本案所有被害人均由另
    案共犯乙○○進行施詐，本件被告並非為主要犯罪行為人，
    雖其曾於偵審中屢屢飾詞卸責、推託，然於本院審理時，終
    能坦承本件犯行，犯後態度尚可，尚具悔意，本院認其惡性
    非高等一切情狀，量處如主文所示之刑。
五、又本件被告本件犯罪之時間，係於96年4 月24日之前，且所
    犯之罪，非屬中華民國九十六年罪犯減刑條例第3 條之罪，
    無中華民國九十六年罪犯減刑條例所定不得減刑之情形，爰
    依同條例第2 條第1 項第3 款規定減其宣告刑二分之一，再
    依同條例第9 條之規定，本件於減刑後為6 月以下之有期徒
    刑，應於為減刑裁判時，並諭知易科罰金折算之標準。另按
    刑法有關易科罰金（包括其折算標準）之修正，乃相當於科
    刑規範事項之變更，故如行為後有關易科罰金之規定有所變
    更者，亦應依刑法第2 條第1 項規定，為新舊法之「從舊從
    輕」比較；且所謂比較新舊法應整體適用，不能割裂適用，
    乃係指與罪刑有關之本刑而言，並不包括易科罰金在內之易
    刑處分，故事關刑罰執行之易刑處分仍應分別適用最有利於
    行為人之法律（參看最高法院96年臺上字第2233號判決）。
    按被告行為後刑法第41條有關易科罰金之易刑處分先於90年
    1 月10日修正、復於94年2 月2 日修正，並於95年7 月1 日
    施行，嗣又於98年1 月21日修正，並於98年9 月1 日施行，
    後再於98年12月30日修正，並於99年1 月1 日施行（裁判時
    法），裁判時，即95年7 月1 日修正施行後之刑法第41條第
    1 項前段有關易科罰金折算標準之規定為：「犯最重本刑為
    五年以下有期徒刑以下之刑之罪，而受六個月以下有期徒刑
    或拘役之宣告者，得以新臺幣一千元、二千元或三千元折算
    一日，易科罰金。」，依被告行為後於90年1 月10日修正，
    於同年12日生效該次刑法第41條第1 項前段係規定：「得以
    一元以上三元以下折算一日，易科罰金」，再依廢止前罰金
    罰鍰提高標準條例第2 條之規定，就其原定數額提高為100
    倍折算1 日，即係以銀元100 元、200 元、300 元折算1 日
    ，折算為新臺幣幣值後，則為以新臺幣300 元、600 元、
    900 元折算1 日。是比較修正前後之易科罰金折算標準，自
    以被告行為後於90年1 月10日修正，同年月12日生效之規定
    ，較有利於被告。故就被告之犯行，依刑法第2 條第1 項前
    段，即應適用修正前刑法第41條第1 項前段及廢止前罰金罰
    鍰提高標準條例第2 條等規定，定其易科罰金之折算標準。
    至98年12月30日修正後原易科罰金亦可以易服社會勞動，惟
    此乃檢察官執行時所應處理之事項，非係刑罰法律有變更，
    就此部分修正自毋庸為新舊法之比較，併此敘明。爰併依91
    年1 月10日修正、同年月12日生效之刑法第41條第1 項及廢
    止前罰金罰鍰提高標準條例第2 條等規定，諭知易科罰金之
    折算標準。另案共犯乙○○於支票收執收據上偽造之「劉嘉
    鑫」署押一枚，因本件被告與乙○○係共同正犯，本件仍應
    依刑法第219 條規定沒收之。
據上論斷，應依刑事訴訟法第299 條第1 項前段，刑法第2 條第
1 項前段、修正前刑法第28條、第55條、第56條、刑法第214 條
、第216 條、第210 條、第339 條第1 項、第2 項、第47條第1
項、90年1 月10日修正之刑法第41條第1 項前段，刑法第219 條
，刑法施行法第1 條之1 第1 項、第2 項前段，廢止前罰金罰鍰
提高標準條例第2 條，現行法規所定貨幣單位折算新臺幣條例第
2 條，中華民國九十六年罪犯減刑條例第2 條第1 項第3 款、第
7條、第9 條，判決如主文。
本案經檢察官王齡梓到庭執行職務。
中     華     民     國    99   年    11   月   17    日
              刑事第五庭  審判長法  官  潘政宏
                                法  官  石蕙慈
                                法  官  張詠惠
以上正本證明與原本無異。
如不服本判決應於收受判決後10日內向本院提出上訴書狀，並應
敘述具體理由。其未敘述上訴理由者，應於上訴期間屆滿後20日
內向本院補提理由書( 均須按他造當事人之人數附繕本) 「切勿
逕送上級法院」。
                                書記官  陳亭竹
中    華    民    國    99    年    11    月    17    日
附錄本案論罪科刑法條全文：
刑法第216條
行使第二百十條至第二百十五條之文書者，依偽造、變造文書或
登載不實事項或使登載不實事項之規定處斷。
刑法第210條
偽造、變造私文書，足以生損害於公眾或他人者，處五年以下有
期徒刑。
刑法第214條
明知為不實之事項，而使公務員登載於職務上所掌之公文書，足
以生損害於公眾或他人者，處三年以下有期徒刑、拘役或五百元
以下罰金。
刑法第339條
意圖為自己或第三人不法之所有，以詐術使人將本人或第三人之
物交付者，處五年以下有期徒刑、拘役或科或併科一千元以下罰
金。
以前項方法得財產上不法之利益或使第三人得之者，亦同。
前二項之未遂犯罰之。
附表一：
┌─┬─────┬────┬─────┬──────┬──────┬──┐
│編│付  款  人│ 發票人 │ 支票號碼 │票 面 金 額 │ 發  票  日 │備註│
│號│          │        │          │（新臺幣）  │（年月日）  │    │
├─┼─────┼────┼─────┼──────┼──────┼──┤
│一│臺北國際商│甲○○  │QC0000000 │31萬5,300元 │89.10.31    │    │
│  │業銀行    │        │          │            │            │    │
├─┼─────┼────┼─────┼──────┼──────┼──┤
│二│同右      │同右    │QC0000000 │30萬元      │89.11.15    │    │
├─┼─────┼────┼─────┼──────┼──────┼──┤
│三│同右      │同右    │QC0000000 │30萬元      │89.10.15    │    │
├─┼─────┼────┼─────┼──────┼──────┼──┤
│四│同右      │同右    │QC0000000 │40萬5,000元 │89.10.31    │    │
├─┴─────┴────┴─────┴──────┴──────┴──┤
│                               總計：132萬300元                       │
└───────────────────────────────────┘
 附表二：
┌─┬─────┬────┬─────┬──────┬──────┬──┐
│編│付  款  人│ 發票人 │ 支票號碼 │票 面 金 額 │ 發  票  日 │備註│
│號│          │        │          │（新臺幣）  │（年月日）  │    │
├─┼─────┼────┼─────┼──────┼──────┼──┤
│一│臺中市第九│己○○  │CA0000000 │31萬5,300元 │89.10.31    │    │
│  │信用合作社│        │          │            │            │    │
├─┼─────┼────┼─────┼──────┼──────┼──┤
│二│同右      │同右    │CA0000000 │40萬5,000元 │89.10.31    │    │
│  │          │        │          │            │            │    │
├─┼─────┼────┼─────┼──────┼──────┼──┤
│三│同右      │同右    │CA0000000 │30萬元      │89.11.15    │    │
├─┼─────┼────┼─────┼──────┼──────┼──┤
│四│同右      │同右    │CA0000000 │30萬元      │89.10.15    │    │
├─┴─────┴────┴─────┴──────┴──────┴──┤
│                               總計：132萬零300元                     │
└───────────────────────────────────┘

司法院資訊處製作；財團法人民間司法改革基金會備份。
